da: Type af øje: Selvhullende; Sporesejlring; Uden spændeskive (1 del); Med spændeskive (2 dele); Andet
bg-BG: Стил на капсите: Самонадупчващи; Капса със зъбци; Без шайба (от 1 част); С шайба (от 2 части); Други
ro-RO: Stil inel de prindere: Autoperforantă; Capsă cu zimți; Fără șaibă (1 piesă); Cu șaibă (2 piese); Altele
sl-SI: Stil kovinske zakovice: Samoprebojno; Zobati obroček; Brez podložke (enodelno); S podložko (dvodelno); Drugo
nb: Maljestil: Selvperforerende; Malje med tenner; Uten skive (1-delt); Med skive (2-delt); Annet
hu: Tömítőgyűrű stílusa: Önmetsző; Sarkantyús ringli; Alátét nélküli (1 részes); Alátétes (2 részes); Egyéb
it: Stile occhiello: Autoperforante; Occhiello a sperone; Senza rondella (1 pezzo); Con rondella (2 pezzi); Altro
ja: ハトメスタイル: セルフピアッシング; スパーグロメット; ワッシャーなし (1ピース); ワッシャー付き (2ピース); その他
de: Stil der Ösen: Selbststanzend; Sporn-Öse; Ohne Scheibe (1-teilig); Mit Scheibe (2-teilig); Sonstige
sv: Öljettstil: Självstansande; Öljett med fästklor; Utan bricka (1-delad); Med bricka (2-delad); Övrigt
en: Grommet style: Self-piercing; Spur grommet; Washerless (1-piece); With washer (2-piece); Other
vi: Kiểu gioăng: Tự xuyên; Khoen có cựa; Không có vòng đệm (1 mảnh); Có vòng đệm (2 mảnh); Khác
ko: 그로밋 유형: 셀프 피어싱; 스퍼 그로밋; 와셔 없음(1피스); 와셔 포함(2피스); 기타
zh-CN: 鸡眼扣样式: 自冲孔; 带刺索环; 无垫圈（单件式）; 带垫圈（两件式）; 其他
sk-SK: Štýl priechodky: Samoprierazné; Priechodka s ostrohami; Bez podložky (1-dielna); S podložkou (2-dielna); Iné
ru: Тип конструкции люверса: Самопробивающий; Люверс с зубьями; Без шайбы (односоставной); С шайбой (двухсоставной); Другое
lt-LT: Kniedės stilius: Savaime prasiskverbiantis; Dantytasis žiedas; Be poveržlės (1 dalies); Su poveržle (2 dalių); Kita
fr: Style d’œillet: Autoperceur; Œillet à griffes; Sans rondelle (1 pièce); Avec rondelle (2 pièces); Autre
fi: Vahvikerenkaan tyyppi: Itselävistävä; Kynnellinen purjengas; Ilman aluslevyä (1-osainen); Aluslevyllä (2-osainen); Muu
el: Στυλ δακτυλίου: Αυτοδιατρητικό; Καψούλι με δοντάκια (Spur grommet); Χωρίς ροδέλα (1 τεμαχίου); Με ροδέλα (2 τεμαχίων); Άλλο
pt-PT: Estilo ilhós: Autoperfurante; Ilhó com dentes; Sem anilha (1 peça); Com anilha (2 peças); Outro
es: Estilo de ojales: Autoperforante; Ojal con espuelas; Sin arandela (1 pieza); Con arandela (2 piezas); Otro
cs: Styl s průchodkou: Samoprůrazné; Průchodka s ostruhami; Bez podložky (jednodílné); S podložkou (dvoudílné); Ostatní
hr-HR: Stil s ušicama: Samobušeći; Ušica sa zupcima; Bez podloške (1-dijelna); S podloškom (2-dijelna); Ostalo
pl: Styl przelotki: Samoprzebijające; Przelotka z ostrogami; Bez podkładki (1-częściowe); Z podkładką (2-częściowe); Inne
pt-BR: Ilhós estilo: Autoperfurante; Ilhós com garras; Sem arruela (1 peça); Com arruela (2 peças); Outro
zh-TW: 雞眼扣樣式: 自攻式; 帶齒扣眼; 無墊圈 (單件式); 含墊圈 (兩件式); 其他
tr: Halkalı stil: Kendinden delicili; Tırnaklı kuşgözü; Pulsuz (1 parçalı); Pullu (2 parçalı); Diğer
th: รูปแบบห่วงตาไก่: เจาะรูเอง; ตาไก่มีเขี้ยว; ไม่มีแหวนรอง (1 ชิ้น); มีแหวนรอง (2 ชิ้น); อื่นๆ
nl: Zeilring stijl: Zelfperforerend; Zeiloog met tanden; Zonder sluitring (1-delig); Met sluitring (2-delig); Overig